台灣板橋地方法院刑事判決　　　　　　　　　　　　九十一年度易字第一０三二號
　　公　訴　人　台灣板橋地方法院檢察署檢察官
　　被　　　告　甲○○
右列被告因竊盜案件，經檢察官提起公訴（九十一年度偵字第四六一八號），本院判
決如左：
    主  文
甲○○於夜間侵入住宅竊盜，累犯，處有期徒刑壹年貳月。
    事  實
一、甲○○素行不良，最近一次係於民國（下同）八十六年間因違反麻醉藥品管理條
    例、竊盜案件，經本院分別判處有期徒刑十月、一年，並定應執行有期徒刑一年
    八月確定，於八十七年六月十六日因縮短刑期假釋出監；復於假釋期間再犯罪，
    並撤銷前開之假釋，繼續執行殘刑一年四月十一日，縮刑期滿日期為八十九年七
    月二十八日。詎仍不知悔改，竟意圖為自己不法之所有，於九十年五月十五日凌
    晨三、四時許之夜間，在位於新竹縣湖口鄉○○村○○街一七五號乙○○經營並
    供居住之住宅「建春車行」，趁乙○○熟睡之際，將鐵門拉開無故侵入其內竊取
    乙○○所有之現金新台幣（下同）約二、三百元及手錶一支，惟手錶於經乙○○
    發現起身查看時因緊張而掉落上址，得手後將竊得之現金花用完盡。嗣於九十年
    十月十九日晚間九時許，在台北縣新莊市○○街二十號之三、四樓之住處，為警
    循線查獲。
二、案經台北市政府警察局移送台灣板橋地方法院檢察署檢察官偵查起訴。
    理  由
一、右揭事實，業據被告乙○○迭於警訊及偵審中坦承不諱，並經被害人乙○○於警
    訊及本院審理時指訴綦詳。罪證明確，被告犯行洵堪認定。
二、核被告所為，係犯刑法第三百二十一條第一項第一款於夜間侵入住宅竊盜之罪。
    末查；被告素行不良，最近一次係於八十六年間因違反麻醉藥品管理條例、竊盜
    案件，經本院分別判處有期徒刑十月、一年，並定應執行有期徒刑一年八月確定
    ，於八十七年六月十六日因縮短刑期假釋出監；復於假釋期間再犯罪，並撤銷前
    開之假釋，繼續執行殘刑一年四月十一日，縮刑期滿日期為八十九年七月二十八
    日，此有台灣高等法院檢察署刑案紀錄簡覆表在卷可徵。其受有期徒刑執行完畢
    後五年內再犯有期徒刑以上刑之本罪，為累犯，應依法加重其刑。爰審酌被告之
    品行、智識程度及被告身強體壯，不知靠勞力賺錢竟為宵小歹行以及被告犯罪後
    坦承犯行等一切情狀，量處如主文所示之刑，以示懲儆。
三、至公訴意旨另以：被告甲○○於上開時、地，持客觀上可供兇器使用之工具破壞
    鐵門之安全設備以侵入上址竊盜，因認被告尚涉有刑法第三百二十一條第一項第
    二款及第三款之毀越安全設備與攜帶兇器竊盜等罪嫌。本件公訴人認被告甲○○
    涉有上開毀越安全設備及攜帶兇器竊盜之罪嫌，無非係以被害人乙○○之指述及
    案發當時係凌晨三、四時許，依常情鐵門自應關閉鎖上及能夠撬開門鎖之工具，
    自屬尖銳而客觀上足以對人之生命身體造成危害之兇器等為其主要論據。訊之被
    告甲○○堅決否認有攜帶兇器及毀越安全設備竊盜之犯行，並辯稱：伊並無攜帶
    任何工具，且伊係以手從下面將鐵門拉開之方式進入室內行竊等語。按犯罪事實
    應依證據認定之，無證據不得推定其犯罪事實，刑事訴訟法第一百五十四條定有
    明文。經查：被告並無持任何兇器破壞上址之鐵門設備，而係以打開鐵門之方式
    進入上址等情，除據被告辯述在卷外，亦無任何扣案證物足資認定被告有持兇器
    侵入上址竊盜之事實，且被害人乙○○迄今並無提出其所有之鐵門遭毀損之照片
    供本院判斷究係為兇器所破壞，此外復查無證據足資認定被告確有如公訴人所指
    毀越安全設備及攜帶兇器竊盜之犯行，惟公訴人認此部分犯行與前揭已論罪科刑
    部分為實質上一罪之關係，故就此部分不另為無罪之諭知，附此說明。
據上論斷，應依刑事訴訟法第二百九十九條第一項前段，刑法第三百二十一條第一項
第一款、第四十七條，判決如主文。
本案經檢察官張瑞娟到庭執行職務
中    華    民    國    九   十   一    年    五    月    三    十    日
                                台灣板橋地方法院刑事第二庭
                                    法  官  潘  長  生
右正本證明與原本無異。
如不服本判決，應於判決送達後十日內向本院提出上訴狀 (應附繕本) ，上訴於
臺灣高等法院。
                                    書記官  王  增  華
中      華      民      國      九 十 一      年    五    月  三  十    日
附錄本案論罪科刑法條
刑法第三百二十一條：
犯竊盜罪而有左列情形之一者，處六月以上五年以下有期徒刑：
一、於夜間侵入住宅或有人居住之建築物、船艦或隱匿其內而犯之者。
二、毀越門扇、牆垣或其他安全設備而犯之者。
三、攜帶兇器而犯之者。
四、結夥三人以上而犯之者。
五、乘火災、水災或其他災害之際而犯之者。
六、在車站或埠頭而犯之者。
前項之未遂犯罰之。
